sl-SI: Športna oprema > Rekreacija na prostem > Kolesarjenje > Dodatki za kolesa > Stojala za kolesa in shranjevanje: Stropna dvigala za kolesa; Talna stojala za kolo; Stojala za popravilo koles; Šotori in garaže za shranjevanje koles; Stenski nosilec in kavlji za kolesa
cs: Sportovní potřeby > Outdoorové aktivity > Cyklistika > Jízdní kola – příslušenství > Stojany na kola a ukládání kol: Stropní zvedáky a držáky na kola; Podlahové stojany na kola; Montážní stojany na kola; Cyklostany a přístřešky na kola; Nástěnné držáky a háky na kola
hr-HR: Sportska oprema > Rekreacija na otvorenom > Biciklizam > Pribor za bicikle > Stalci i spremišta za bicikle: Stropni podizači i dizalice za bicikl; Podni stalci za bicikl; Stalci za popravak za bicikle; Šatori i garaže za pohranu bicikla; Zidni stalci i kuke za bicikl
bg-BG: Спортни стоки > Спортни занимания на открито > Колоездене > Аксесоари за велосипеди > Стойки и места за съхранение на велосипеди: Системи за таванно окачване и повдигане на велосипеди; Подови стойки за велосипед; Стойки за поправка на велосипед; Палатки и гаражи за съхранение на велосипеди; Стенни стойки и куки за велосипеди
fr: Équipements sportifs > Loisirs de plein air > Vélo > Accessoires de cyclisme > Supports et rangements pour vélos: Poulies et treuils de plafond pour vélo; Supports de vélo au sol; Pieds d’atelier pour vélo; Tentes et abris de rangement pour vélo; Supports et crochets muraux pour vélo
pt-BR: Artigos esportivos > Atividades ao ar livre > Ciclismo > Acessórios para bicicletas > Suportes e armazenamento de bicicletas: Elevadores de teto para bicicleta; Suportes de chão para bicicleta; Suportes de manutenção para bicicleta; Tendas e garagens de armazenamento de bicicletas; Ganchos e suportes de parede para bicicleta
ko: 스포츠용품 > 야외 레크레이션 > 사이클링 > 자전거 부대용품 > 자전거 스탠드/보관대: 자전거 천장 호이스트 및 리프트; 자전거 플로어 스탠드; 자전거 수리 스탠드; 자전거 보관 텐트 및 차고; 벽걸이형 자전거 랙 및 훅
nl: Sportartikelen > Buitenrecreatie > Fietsen > Fietsaccessoires > Fietsenstandaarden: Plafondtakels en liften voor fietsen; Vloerstandaarden voor fietsen; Montagestandaarden voor fietsen; Opbergtenten en garages voor fietsen; Ophangsystemen en haken voor fietsen
ja: スポーツ用品 > 屋外レクリエーション > サイクリング > 自転車関連用品 > 自転車スタンド・収納器具: 自転車用天井吊り下げリフト; 自転車用フロアスタンド; 自転車用メンテナンススタンド; サイクルハウス; 壁掛け自転車ラック・フック
de: Sportartikel > Outdoor-Aktivitäten > Radfahren > Fahrradzubehör > Fahrradständer & Fahrradparksysteme: Fahrrad-Deckenlifte; Fahrrad-Bodenständer; Fahrrad-Montageständer; Fahrradzelte & -garagen; Fahrrad-Wandhalterungen & -Haken
es: Equipamiento deportivo > Actividades al aire libre > Ciclismo > Accesorios para bicicletas > Bases y soportes para almacenar bicicletas: Polipastos y elevadores de techo para bicicleta; Soportes de suelo para bicicleta; Soportes de reparación para bicicleta; Carpas y garajes de almacenamiento para bicicleta; Ganchos y soportes de pared para bicicleta
sv: Sportartiklar > Utomhusaktiviteter > Cykling > Cykeltillbehör > Cykelställ och cykelförvaring: Takhissar och lyftar för cyklar; Golvställ för cyklar; Cykelmekställ; Förvaringstält och garage för cyklar; Väggmonterade cykelställ och krokar
lt-LT: Sporto prekės > Poilsis lauke > Dviračių sportas > Dviračių priedai > Dviračių stovai ir laikymas: Dviračių lubų keltuvai ir pakėlimo sistemos; Dviračių grindiniai stovai; Dviračių remonto stovai; Dviračių laikymo palapinės ir garažai; Sieniniai dviračių laikikliai ir kabliai
zh-CN: 体育用品 > 户外休闲 > 自行车用品 > 自行车配件 > 自行车停车架: 自行车天花板吊架与升降机; 自行车落地支架; 自行车维修架; 自行车收纳帐篷与车库; 壁挂式自行车架与挂钩
it: Articoli sportivi > Ricreazione outdoor > Ciclismo > Accessori per biciclette > Supporti e portabiciclette: Sollevatori da soffitto per bicicletta; Cavalletti da pavimento per bicicletta; Cavalletti per riparazione biciclette; Tende e garage per il rimessaggio di biciclette; Portabici e ganci da parete per bicicletta
zh-TW: 體育用品 > 室外休閒 > 單車 > 自行車配件 > 自行車架/停放裝置: 自行車天花板吊架與升降架; 自行車駐車架; 自行車維修架; 自行車收納帳篷與車庫; 壁掛式自行車架與掛鉤
pl: Sprzęt sportowy > Rekreacja na świeżym powietrzu > Kolarstwo > Akcesoria do rowerów > Przechowywanie rowerów: Wieszaki i podnośniki sufitowe na rower; Stojaki rowerowe podłogowe; Stojaki serwisowe do rowerów; Namioty i garaże na rowery; Uchwyty i wieszaki ścienne na rower
th: อุปกรณ์กีฬา > สันทนาการกลางแจ้ง > ปั่นจักรยาน > อุปกรณ์จักรยาน > ที่ตั้งและจัดเก็บจักรยาน: รอกและที่แขวนจักรยานติดเพดาน; ขาตั้งจักรยานแบบตั้งพื้น; แท่นซ่อมจักรยาน; เต็นท์และโรงจอดเก็บจักรยาน; ชั้นวางและตะขอแขวนจักรยานติดผนัง
da: Sportsartikler > Friluftsliv > Cykling > Cykeltilbehør > Cykelstel og -opbevaring: Cykelophæng og -lifte til loft; Cykelstativer til gulv; Reparationsstativer til cykler; Opbevaringstelte og garager til cykler; Vægmonterede cykelstativer og kroge
fi: Urheilutarvikkeet > Ulkoharrasteet > Pyöräily > Pyöräilytarvikkeet > Polkupyörätelineet ja säilytys: Polkupyörän kattohissit ja -nostimet; Polkupyörän lattiatelineet; Polkupyörän huoltotelineet; Polkupyörän säilytysteltat ja -tallit; Polkupyörän seinätelineet ja -koukut
el: Αθλητικά είδη > Υπαίθριες δραστηριότητες αναψυχής > Ποδηλασία > Αξεσουάρ ποδηλάτου > Βάσεις & αποθήκευση ποδηλάτου: Συστήματα ανύψωσης και οροφής για ποδήλατα; Βάσεις δαπέδου για ποδήλατα; Βάσεις επισκευής ποδηλάτων; Σκηνές και γκαράζ αποθήκευσης ποδηλάτων; Βάσεις και γάντζοι τοίχου για ποδήλατα
nb: Sportsutstyr > Friluftsliv > Sykling > Sykkeltilbehør > Sykkelstativer og -lagring: Takheiser til sykkel; Gulvstativer til sykkel; Reparasjonsstativer til sykkel; Oppbevaringstelt og sykkelgarasjer; Veggmonterte sykkelstativer og kroker
sk-SK: Športový tovar > Exteriérové rekreakčné športy > Bicyklovanie > Príslušenstvo pre bicykle > Stojany na bicykle: Stropné zdvíhacie zariadenia a plošiny na bicykle; Stojany na bicykle; Stojany na opravu bicyklov; Stany a garáže na uskladnenie bicyklov; Nástenné držiaky a háčiky na bicykle
vi: Dụng cụ thể thao > Giải trí ngoài trời > Đạp xe > Linh kiện xe đạp > Giá treo xe đạp: Hệ thống ròng rọc treo xe đạp; Chân đế dựng xe đạp; Giá đỡ sửa chữa xe đạp; Lều và nhà để xe đạp; Giá và móc treo xe đạp gắn tường
tr: Spor Malzemeleri > Açık Hava Etkinlikleri > Bisiklet > Bisiklet Aksesuarları > Bisiklet Parkları ve Depoları: Bisiklet tavan askıları ve liftleri; Bisiklet zemin stantları; Bisiklet tamir stantları; Bisiklet depolama çadırları ve garajları; Duvara monte bisiklet askıları ve kancaları
en: Sporting Goods > Outdoor Recreation > Cycling > Bicycle Accessories > Bicycle Stands & Storage: Bicycle Ceiling Hoists & Lifts; Bicycle Floor Stands; Bicycle Repair Stands; Bicycle Storage Tents & Garages; Wall-Mounted Bicycle Racks & Hooks
pt-PT: Artigos de desporto > Atividades recreativas no exterior > Ciclismo > Acessórios para bicicleta > Armazenamento e suportes para bicicleta: Elevadores e guinchos de teto para bicicleta; Suportes de chão para bicicleta; Suportes de reparação para bicicleta; Tendas e garagens de armazenamento para bicicletas; Suportes e ganchos de parede para bicicleta
ru: Спортивные товары > Активный отдых на открытом воздухе > Езда на велосипеде > Аксессуары для велосипедов > Стойки и держатели для велосипедов: Потолочные подвесы и подъемники для велосипедов; Напольные стойки для велосипедов; Стойки для ремонта велосипедов; Тенты и гаражи для хранения велосипедов; Настенные крепления и крюки для велосипедов
ro-RO: Articole sportive > Recreere în aer liber > Ciclism > Accesorii pentru biciclete > Suporturi și depozitare pentru biciclete: Sisteme de ridicare la tavan pentru bicicletă; Suporturi de podea pentru bicicletă; Suporturi de reparații pentru bicicletă; Corturi și garaje de depozitare pentru biciclete; Suporturi și cârlige pentru bicicletă montate pe perete
hu: Sportszerek > Szabadtéri kikapcsolódás > Kerékpározás > Kerékpár-kiegészítők > Kerékpártartók és -tárolók: Mennyezeti kerékpártartók és -liftek; Padlón álló kerékpártámaszok; Kerékpárszerelő állványok; Kerékpártároló sátrak és garázsok; Falra szerelhető kerékpártartók és -kampók